Bureau de l'enregistrement de Beaumont-du-Gâtinais
Archives départementales de Seine-et-Marne
Bureau de l'enregistrement de Beaumont-du-Gâtinais
17e s.-1809
118 cotes.
France. Bureau de l'enregistrement (Beaumont-du-Gâtinais, Seine-et-Marne)
Conservation définitive.
Fonds clos.
Classement par typologie documentaire, puis par ordre chronologique.
Le bureau de Beaumont-du-Gâtinais a été rattaché en 1808 à celui de Château-Landon.
Selon les articles L.213-1 à L.213-7 du Code du Patrimoine, le fonds est librement communicable.
enregistrement; Beaumont-du-Gâtinais (Seine-et-Marne, France)
- Table des acquéreurs et nouveaux possesseurs, 1770 - 1808; 69C84, 53Q1
  - 1770-1797, 69C84
    - 1770 - 1797: Date de contenu
  - 1798-1808, 03/1798 - 1808; 53Q1
    - 03/1798 - 1808: Date de contenu
- Table des vendeurs et précédents possesseurs, 1727 - 1808; 69C85-69C86, 54Q1
  - 1727-1770, 07/06/1727 - 01/1770; 69C85
    - 07/06/1727 - 01/1770: Date de contenu
  - 1770-1797, 1770 - 03/1797; 69C86
    - 1770 - 03/1797: Date de contenu
  - 1797-1808, 03/1797 - 1808; 54Q1
    - 03/1797 - 1808: Date de contenu
- Table des partages, 1770 - 1808; 69C90, 58Q1-58Q2
  - 1770-1793, 69C90
    - 1770 - 1793: Date de contenu
  - 1793-an VII, 27/07/1793 - An VII [22/09/1798 - 22/09/1799]; 58Q1
    - 27/07/1793 - An VII [22/09/1798 - 22/09/1799]: Date de contenu
  - An VII-1808, An VII [22/09/1798 - 22/09/1799] - 1808; 58Q2
    - An VII [22/09/1798 - 22/09/1799] - 1808: Date de contenu
- Table des contrats de mariage, 01/01/1790 - 1807; 56Q1
  - 1790-1807, 01/01/1790 - 1807; 56Q1
    - 01/01/1790 - 1807: Date de contenu
- Table des sépultures et décès, 1789 - 1809; 57Q1/1
  - 1789-1809, 57Q1/1
    - 1789 - 1809: Date de contenu
- Tables des successions acquittées, 1791 - 1808; 57Q1/2
  - 1791-1808, 57Q1/2
    - 1791 - 1808: Date de contenu
- Table des testaments enregistrés, 1756 - 1804; 69C88
  - 1756-1804, 69C88
    - 1756 - 1804: Date de contenu
- Table des testaments, donations et autres dispositions éventuelles, 01/1770 - 1807; 69C89
  - 1770-1807, 01/1770 - 1807; 69C89
    - 01/1770 - 1807: Date de contenu
- Table des baux de toute nature des biens appartenant aux laïcs, 1768 - 1808; 69C87, 55Q1
  - 1768-1797, 69C87
    - 1768 - 1797: Date de contenu
  - 1807-1808, 55Q1
    - 1807 - 1808: Date de contenu
- Registre des insinuations, insinuation suivant le tarif, 12/03/1706-14/10/1799; 69C50-69C83
  - 12/03/1706-07/08/1710, 69C50
    - 12/03/1706 - 07/08/1710: Date de contenu
  - 26/04/1723-19/01/1728, 69C51
    - 26/04/1723 - 19/01/1728: Date de contenu
  - 19/01/1728-13/02/1730, 69C52
    - 19/01/1728 - 13/02/1730: Date de contenu
  - 02/1730-03/12/1732, 69C53
    - 02/1730 - 03/12/1732: Date de contenu
  - 09/12/1732-06/12/1736, 69C54
    - 09/12/1732 - 06/12/1736: Date de contenu
  - 06/12/1736-31/10/1741, 69C55
    - 06/12/1736 - 31/10/1741: Date de contenu
  - 01/11/1741-15/09/1746, 69C56
    - 01/11/1741 - 15/09/1746: Date de contenu
  - 16/09/1746-16/12/1748, 69C57
    - 16/09/1746 - 16/12/1748: Date de contenu
  - 17/12/1748-03/06/1752, 69C58
    - 17/12/1748 - 03/06/1752: Date de contenu
  - 04/06/1752-09/09/1756, 69C59
    - 04/06/1752 - 09/09/1756: Date de contenu
  - 09/1756-15/11/1759, 69C60
    - 09/1756 - 15/11/1759: Date de contenu
  - 20/11/1759-01/12/1761, 69C61
    - 20/11/1759 - 01/12/1761: Date de contenu
  - 08/12/1761-20/06/1763, 69C62
    - 08/12/1761 - 20/06/1763: Date de contenu
  - 01/07/1763-20/09/1764, 69C63
    - 01/07/1763 - 20/09/1764: Date de contenu
  - 20/09/1764-01/07/1766, 69C64
    - 20/09/1764 - 01/07/1766: Date de contenu
  - 01/07/1766-01/01/1767, 69C65
    - 01/07/1766 - 01/01/1767: Date de contenu
  - 01/01/1767-14/03/1768, 69C66
    - 01/01/1767 - 14/03/1768: Date de contenu
  - 14/03/1768-01/05/1769, 69C67
    - 14/03/1768 - 01/05/1769: Date de contenu
  - 02/05/1769-20/05/1770, 69C68
    - 02/05/1769 - 20/05/1770: Date de contenu
  - 23/05/1770-22/04/1771, 69C69
    - 23/05/1770 - 22/04/1771: Date de contenu
  - 22/04/1771-28/09/1772, 69C70
    - 22/04/1771 - 28/09/1772: Date de contenu
  - 01/10/1772-29/03/1774, 69C71
    - 01/10/1772 - 29/03/1774: Date de contenu
  - 01/04/1774-01/07/1775, 69C72
    - 01/04/1774 - 01/07/1775: Date de contenu
  - 01/07/1775-10/02/1777, 69C73
    - 01/07/1775 - 10/02/1777: Date de contenu
  - 10/02/1777-01/04/1778, 69C74
    - 10/02/1777 - 01/04/1778: Date de contenu
  - 01/04/1778-10/05/1779, 69C75
    - 01/04/1778 - 10/05/1779: Date de contenu
  - 10/05/1779-22/09/1780, 69C76
    - 10/05/1779 - 22/09/1780: Date de contenu
  - 01/10/1780-20/01/1782, 69C77
    - 01/10/1780 - 20/01/1782: Date de contenu
  - 20/01/1782-01/07/1783, 69C78
    - 20/01/1782 - 01/07/1783: Date de contenu
  - 04/07/1783-14/01/1785, 69C79
    - 04/07/1783 - 14/01/1785: Date de contenu
  - 14/01/1785-01/04/1786, 69C80
    - 14/01/1785 - 01/04/1786: Date de contenu
  - 01/04/1786-24/12/1787, 69C81
    - 01/04/1786 - 24/12/1787: Date de contenu
  - 01/01/1788-13/10/1789, 69C82
    - 01/01/1788 - 13/10/1789: Date de contenu
  - 13/11/1789-14/10/1799, 69C83
    - 13/11/1789 - 14/10/1799: Date de contenu
- Registre de contrôle du centième denier, mutation par décès, déclaration de succession, 18/06/1798-01/04/1808; 52Q1-52Q5
  - >18/06/1798-15/11/1799, 52Q1
    - 18/06/1798 - 15/11/1799: Date de contenu
  - 19/07/1798-03/03/1800, 52Q2
    - 19/07/1798 - 03/03/1800: Date de contenu
  - 04/03/1800-20/06/1802, 52Q3
    - 04/03/1800 - 20/06/1802: Date de contenu
  - 20/06/1802-04/05/1807, 52Q4
    - 20/06/1802 - 04/05/1807: Date de contenu
  - 04/05/1807-01/04/1808, 52Q5
    - 04/05/1807 - 01/04/1808: Date de contenu
- Registre de contrôle des actes des notaires et des actes sous seing privé, actes civils publics, 11/02/1707-04/04/1808; 69C1-69C49, 50Q1-50Q12
  - 11/02/1707-08/06/1711, 69C1
    - 11/02/1707 - 08/06/1711: Date de contenu
  - 08/06/1711-19/04/1713, 69C2
    - 08/06/1711 - 19/04/1713: Date de contenu
  - 08/06/1711-19/04/1713, 69C3
  - 24/09/1714-30/10/1716, 69C4
    - 24/09/1714 - 30/10/1716: Date de contenu
  - 30/10/1716-24/11/1718, 69C5
    - 30/10/1716 - 24/11/1718: Date de contenu
  - 24/11/1718-12/07/1720, 69C6
    - 24/11/1718 - 12/07/1720: Date de contenu
  - 13/07/1720-12/11/1722, 69C7
    - 13/07/1720 - 12/11/1722: Date de contenu
  - 12/11/1722-10/12/1723, 69C8
    - 12/11/1722 - 10/12/1723: Date de contenu
  - 10/12/1723-24/11/1724, 69C9
    - 10/12/1723 - 24/11/1724: Date de contenu
  - 27/11/1724-12/04/1727, 69C10
    - 27/11/1724 - 12/04/1727: Date de contenu
  - 12/04/1727-03/06/1728, 69C11
    - 12/04/1727 - 03/06/1728: Date de contenu
  - 03/06/1728-20/06/1729, 69C12
    - 03/06/1728 - 20/06/1729: Date de contenu
  - 23/06/1729-20/03/1730, 69C13
    - 23/06/1729 - 20/03/1730: Date de contenu
  - 23/03/1730-22/08/1732, 69C14
    - 23/03/1730 - 22/08/1732: Date de contenu
  - 22/08/1732-15/12/1733, 69C15
    - 22/08/1732 - 15/12/1733: Date de contenu
  - 16/12/1733-02/01/1735, 69C16
    - 16/12/1733 - 02/01/1735: Date de contenu
  - 02/01/1735-06/02/1736, 69C17
    - 02/01/1735 - 06/02/1736: Date de contenu
  - 07/02/1736-31/03/1737, 69C18
    - 07/02/1736 - 31/03/1737: Date de contenu
  - 01/04/1737-27/11/1738, 69C19
    - 01/04/1737 - 27/11/1738: Date de contenu
  - 27/11/1738-25/01/1740, 69C20
    - 27/11/1738 - 25/01/1740: Date de contenu
  - 25/01/1740-15/12/1742, 69C21
    - 25/01/1740 - 15/12/1742: Date de contenu
  - 15/12/1742-30/09/1744, 69C22
    - 15/12/1742 - 30/09/1744: Date de contenu
  - 01/10/1744-30/06/175, 01/10/1744 - 30/06/1751; 69C23
    - 01/10/1744 - 30/06/1751: Date de contenu
  - 01/07/1751-15/11/1752, 69C24
    - 01/07/1751 - 15/11/1752: Date de contenu
  - 18/11/1752-25/07/1754, 69C25
    - 18/11/1752 - 25/07/1754: Date de contenu
  - 26/07/1754-29/02/1756, 69C26
    - 26/07/1754 - 29/02/1756: Date de contenu
  - 01/03/1756-31/01/1759, 69C27
    - 01/03/1756 - 31/01/1759: Date de contenu
  - 01/02/1759-23/06/1760, 69C28
    - 01/02/1759 - 23/06/1760: Date de contenu
  - 24/06/1760-08/12/1761, 69C29
    - 24/06/1760 - 08/12/1761: Date de contenu
  - 08/12/1761-23/11/1762, 69C30
    - 08/12/1761 - 23/11/1762: Date de contenu
  - 23/11/1762-25/07/1763, 69C31
    - 23/11/1762 - 25/07/1763: Date de contenu
  - 25/07/1763-21/08/1764, 69C32
    - 25/07/1763 - 21/08/1764: Date de contenu
  - 21/08/1764-17/09/1765, 69C33
    - 21/08/1764 - 17/09/1765: Date de contenu
  - 18/09/1765-12/12/1766, 69C34
    - 18/09/1765 - 12/12/1766: Date de contenu
  - 15/12/1766-15/06/1769, 69C35
    - 15/12/1766 - 15/06/1769: Date de contenu
  - 15/06/1769-05/10/1770, 69C36
    - 15/06/1769 - 05/10/1770: Date de contenu
  - 05/10/1770-14/11/1771, 69C37
    - 05/10/1770 - 14/11/1771: Date de contenu
  - 17/11/1771-08/11/1772, 69C38
    - 17/11/1771 - 08/11/1772: Date de contenu
  - 08/11/1772-30/11/1773, 69C39
    - 08/11/1772 - 30/11/1773: Date de contenu
  - 30/11/1773-18/12/1774, 69C40
    - 30/11/1773 - 18/12/1774: Date de contenu
  - 18/12/1774-12/01/1776, 69C41
    - 18/12/1774 - 12/01/1776: Date de contenu
  - 12/01/1776-08/02/1777, 69C42
    - 12/01/1776 - 08/02/1777: Date de contenu
  - 09/02/1777-30/11/1779, 69C43
    - 09/02/1777 - 30/11/1779: Date de contenu
  - 30/11/1779-03/10/1780, 69C44
    - 30/11/1779 - 03/10/1780: Date de contenu
  - 04/10/1780-16/07/1781, 69C45
    - 04/10/1780 - 16/07/1781: Date de contenu
  - 16/07/1781-15/06/1782, 69C46
    - 16/07/1781 - 15/06/1782: Date de contenu
  - 15/06/1782-30/07/1785, 69C47
    - 15/06/1782 - 30/07/1785: Date de contenu
  - 30/07/1785-21/06/1788, 69C48
    - 30/07/1785 - 21/06/1788: Date de contenu
  - 22/06/1788-20/06/1791, 69C49
    - 22/06/1788 - 20/06/1791: Date de contenu
  - 21/06/1791-24/09/1792, 50Q1
    - 21/06/1791 - 24/09/1792: Date de contenu
  - 25/11/1792-10/08/1793, 50Q2
    - 25/11/1792 - 10/08/1793: Date de contenu
  - 11/08/1793-22/05/1795, 50Q3
    - 11/08/1793 - 22/05/1795: Date de contenu
  - 23/05/1795-07/01/1797, 50Q4
    - 23/05/1795 - 07/01/1797: Date de contenu
  - 08/01/1797-14/04/1798, 50Q5
    - 08/01/1797 - 14/04/1798: Date de contenu
  - 14/04/1798-20/02/1799, 50Q6
    - 14/04/1798 - 20/02/1799: Date de contenu
  - 21/03/1799-07/04/1800, 50Q7
    - 21/03/1799 - 07/04/1800: Date de contenu
  - 08/04/1800-25/09/180, 08/04/1800 - 25/09/1801; 50Q8
    - 08/04/1800 - 25/09/1801: Date de contenu
  - 26/09/1801-05/04/180, 26/09/1801 - 05/04/1803; 50Q9
    - 26/09/1801 - 05/04/1803: Date de contenu
  - 06/04/1803-25/04/1805, 50Q10
    - 06/04/1803 - 25/04/1805: Date de contenu
  - 26/04/1805-04/02/1807, 50Q11
    - 26/04/1805 - 04/02/1807: Date de contenu
  - 05/02/1807-04/04/1808, 50Q12
    - 05/02/1807 - 04/04/1808: Date de contenu
- Registre de contrôle des actes sous seing privé, 1 messidor An VII - 31/03/1808; 51Q1-51Q2
  - 1 messidor An VII-19 frimaire An X [19/06/1799-10/12/1801], 51Q1
    - 1 messidor An VII - 19 frimaire An X [19/06/1799 - 10/12/1801]: Date de contenu
  - 20 frimaire An X [11/12/1801]-31/03/1808, 51Q2
    Etat matériel: Mauvais état (non communicable)
    - 20 frimaire An X [11/12/1801] - 31/03/1808: Date de contenu
- Livre de raison des créances hypothécaires, 17 ème s. - 18 ème s.; 31C94
  - 17 ème s. - 18 ème s., 31C94
    - 17 ème s. - 18 ème s.: Date de contenu